Minutes et répertoires du notaire François DELAFONS, 28 juin 1555 - 1er mai 1592 (étude XVII)
Archives nationales
- Minutes de François DELAFONS, 28 juin 1555 - 1er mai 1592; MC/ET/XVII/36 - MC/ET/XVII/115
  - Minutes. 1588, octobre - 1588, décembre, octobre 1588 - décembre 1588; MC/ET/XVII/110
    - Contrat de mariage entre Jacques Le Roy, maître marchand boulanger, demeurant rue Neuve des Boulangers hors la Porte Saint-Victor, paroisse Saint-Nicolas du Chardonnet, d'une part, et Marguerite Gy, veuve, demeurant rue Mouffetard, paroisse Saint-Médard, veuve de Hilaire Duboys, maître tonneli
      contrat de mariage; Boulangers (rue des); Mouffetard (rue); Saint-Victor (faubourg); Duboys, Hilaire; Gy, Marguerite; Le Roy, Jacques; tailleur d'habits; tonnelier; boulanger
    - Contrat de mariage entre Guillaume Boucher le jeune, marchand boucher, demeurant rue Sainte-Geneviève, paroisse Saint-Étienne du Mont, fils d'Étienne Boucher, marchand boucher, demeurant dite rue Sainte-Geneviève et de Françoise Guiller, décédée, d'une part, et Anne Boulart, en l'hôtel de maître Simon Bertin, maître ès arts en l'université de Paris, aussi maître d'Ecole en l'Université de Paris, (oncle à cause de sa femme), demeurant rue aux Prêtres, fille de Nicolas Boulart, décédé, marchand boulanger, demeurant à Sens et de Marie Mothe, décédée, d'autre part., 15 novembre 1588; MC/ET/XVII/110
      contrat de mariage; Prêtre (ruelle au); Prêtres (rue des); Sainte-Geneviève (rue); Sens (Yonne); Bertin, Simon; Boucher, Etienne; Boucher, Guillaume (le jeune); Boulart, Anne; Boulart, Nicolas; Guiller, Françoise; Mothe, Marie; boucher; boulanger; enseignant
    - Contrat de mariage entre François Decharmes, cordonnier, demeurant rue Neuve des Boulangers à Porte Saint-Victor, paroisse Saint-Nicolas du Chardonnet, d'une part, et Philippe Gastellois, demeurant grande rue du Faubourg Saint-Victor, paroisse Saint-Nicolas du Chardonnet, fille de Roch Gastellois, décédé, maître marchand brasseur de bière, et de Marie Caillart, demeurant grande rue du Faubourg Saint-Victor, d'autre part., 21 novembre 1588; MC/ET/XVII/110
      Le futur, natif de Vezelise, au Comté de Vaudémont; la future habite avec sa mère; la mère de la future, stipulant pour sa fille.
      contrat de mariage; Boulangers (rue des); Faubourg-Saint-Victor (rue du); Saint-Victor (porte); Vézelise (Meurthe-et-Moselle); Caillart, Marie; Decharmes, François; Gastellois, Philippe; Gastellois, Roch; distillateur; cordonnier
    - Contrat de mariage entre honorable homme Pierre Fredet, veuf, marchand, demeurant rue Mouffetard à l'Enseigne de l'Arbalètre, paroisse Saint-Médard, d'une part, et Denise Demars, veuve, demeurant rue Mouffetard à l'Enseigne de l'Arbalètre, paroisse Saint-Médard, veuve de Gilles Belin, voiturier par terre, d'autre part., 22 novembre 1588; MC/ET/XVII/110
      contrat de mariage; Arbalète (enseigne de l'); Mouffetard (rue); Belin, Gilles; Demars, Denise; Fredet, Pierre; commerçant; transporteur de marchandises
    - Contrat de mariage entre François Charnot, imprimeur, demeurant rue des Lavandières, paroisse Saint-Étienne du Mont, fils de François Charnot, imprimeur, d'une part, et Marie Bardou, demeurant rue des Lavandières, paroisse Saint-Étienne du Mont, fille d'honorable personne Macé Bardou, maître maçon, demeurant dite rue des Lavandières et d'honorable personne Catherine Bouary, demeurant dite rue des Lavandières, d'autre part., 27 novembre 1588; MC/ET/XVII/110
      Le futur habite en la maison dudit Bardou; la future habite avec ses père et mère; les parents de la future, stipulant pour leur fille.
      contrat de mariage; Lavandières (rue des); Bardou, Macé; Bardou, Marie; Bouary, Catherine; Charnot, François; imprimeur; maçon
    - Contrat de mariage entre Sallatiel Vallon, cordonnier, demeurant rue Mouffetard au Faubourg Saint-Marcel, paroisse Saint-Martin, d'une part, et Guillemette Meusnier, veuve, demeurant rue Mouffetard au Faubourg Saint-Marcel, d'autre part., 5 décembre 1588; MC/ET/XVII/110
      contrat de mariage; Mouffetard (rue); Saint-Marcel (faubourg); Meusnier, Guillemette; Vallon, Sallatiel; cordonnier
  - Minutes. 1589, janvier - 1589, juin, janvier 1589 - juin 1589; MC/ET/XVII/111
  - Minutes. 1589, juillet - 1589, décembre, juillet 1589 - décembre 1589; MC/ET/XVII/112
  - Minutes. 1591, janvier - 1591, juin, janvier 1591 - juin 1591; MC/ET/XVII/113
  - Minutes. 1591, juillet - 1591, décembre, juillet 1591 - décembre 1591; MC/ET/XVII/114
  - Minutes. 1592, janvier - 1592, 1er mai, janvier 1592 - 1er mai 1592; MC/ET/XVII/115
    - BERTHELOT (Claude) maître menuisier Petite rue de Taranne § Obligation .., 4 juillet 1718; MC/ET/XVII/115
      Artisans XVIIIe siècle, par M. Rambaud et C. Grodecki, 1956-1977 ( fichier papier entièrement dématérialisé; voir contexte dans le Plan d’orientation général - Notaires de Paris, guides thématiques du Minutier).
      obligation; Berthelot, Claude
    - Labiche (Jean), maître orfèvre, place Dauphine § Vente .., 8 juillet 1718; MC/ET/XVII/115
      acte de vente; Labiche, Jean
    - LAUDOIN (Armand René) maître maçon § quittance, 12 juillet 1718; MC/ET/XVII/115
      quittance; Laudoin, Armand René
    - Vallée (Lucien), maître menuisier, rue des Saints-Pères § Acte de notoriété, 13 juillet 1718; MC/ET/XVII/115
      notoriété; Vallée, Lucien
    - CHARPENTIER (Sébastien) Maître maçon; Faubourg Saint-Laurent § Devis et marché des ouvrages de maçonnerie etc .. a faire dans une maison passe par .., 15 juillet 1718; MC/ET/XVII/115
      devis; marché; Charpentier, Sébastien
    - ROYER (Nicolas) Maître cartier Rue Vieille du Temple § Acceptation d'un restant de brevet d'apprentissage, 17 juillet 1718; MC/ET/XVII/115
      contrat d'apprentissage; Royer, Nicolas
    - MAUCOURT (Claude) Maître sculpteur Rue Mézières § Mise en .. chez, 17 juillet 1718; MC/ET/XVII/115
      Maucourt, Claude
    - CRISTEL (Henry) Maître Cartier § Acceptation d'un restant de Brevet d'apprentissage, 17 juillet 1718; MC/ET/XVII/115
      contrat d'apprentissage; Cristel, Henry
    - BELLANGER (Nicolas) maître maçon entrepreneur de bâtiments § Comparution de .., 18 juillet 1718; MC/ET/XVII/115
      Bellanger, Nicolas
    - ROHAIS (Toussaint) maître maçon et entrepreneur de bâtiments Rue des Boucheries § Comparution de .., 18 juillet 1718; MC/ET/XVII/115
      Rohais, Toussaint
    - Prudhomme(Jacques), maître menuisier, rue du Sépulcre § Constitution, 19 juillet 1718; MC/ET/XVII/115
      constitution de rente; Prudhomme, Jacques
    - Vancleve (Marin), orfèvre joaillier § Extrait de notoriété du fils de .., 20 juillet 1718; MC/ET/XVII/115
      notoriété; Vancleve, Marin
    - Convert (François), orfèvre, rue Gallande § Réduction et titre nouvel, 21 juillet 1718; MC/ET/XVII/115
      titre nouvel; Convert, François
    - MIRUAULT (Thomas) Tapissier Rue du Four § Cession de jouissance .., 27 juillet 1718; MC/ET/XVII/115
      Miruault, Thomas
    - COUTAUT (Louis) maître tapissier Rue de Tournon § Bail .., 18 août 1718; MC/ET/XVII/115
      bail; Coutaut, Louis
    - HARLAY (Claude) Tapissier Rue Saint-Benoît § Bail .., 21 août 1718; MC/ET/XVII/115
      bail; Harlay, Claude
    - BILLIARD (François) Maître menuisier Rue Cassette § Bail., 26 août 1718; MC/ET/XVII/115
      bail; Billiard, François
    - BAUNIER (Antoine) Maître potier d'étain Marché neuf paroisse Saint-Germain le Vieil. § Constitution .., 26 août 1718; MC/ET/XVII/115
      constitution de rente; Baunier, Antoine